【裁判字號】    95,苗簡,395
【裁判日期】    951019
【裁判案由】    侵權行為損害賠償
【裁判全文】
臺灣苗栗地方法院民事判決             95年度苗簡字第395號
原      告  甲○○
被      告  乙○○
上列當事人間請求侵權行為損害賠償事件，本院於民國95年10月
5 日言詞辯論終結，判決如下：
    主  文
原告之訴駁回。
訴訟費用由原告負擔。
    事實及理由
一、原告主張：(一)其曾在三禹環保科技股份有限公司（下稱三禹
    公司）任職，被告則於原告任職期間擔任三禹公司之會計，
    卻於民國88年間虛列原告薪資，致原告溢繳稅金達新臺幣（
    下同）8 千餘元，經原告對三禹公司及負責人林戴澈提出告
    訴，被告曾於檢察官偵查程序中到庭為林戴澈偽證脫罪，嗣
    臺灣苗栗地方法院檢察署（下稱苗栗地檢署）檢察官以93年
    度偵字第1364號為不起訴處分，原告於收受上開不起訴處分
    書後始知被告虛列原告薪資之事實，為此依侵權行為之法律
    關係，請求被告賠償原告前開溢繳部分之稅金。(二)三禹公司
    積欠原告88年7 月至9 月之薪資共38,965元，經原告對三禹
    公司向本院聲請89年度促字第4312號支付命令確定在案，此
    部分積欠薪資應由被告給付原告。(三)苗栗地檢署檢察官在94
    年度偵續字第52號偽造文書案件偵查程序中，曾當庭提示1
    紙面額為6 萬餘元之支票，係三禹公司應給付原告88年4 月
    份之薪資，原告經檢察官提示前揭支票，始知三禹公司尚有
    該紙工資支票未交付原告，被告當時既為公司會計，應給付
    此部分薪資予原告。(四)原告於三禹公司任職時之薪資為每日
    2,500 元，工作期間為3 年，加班費大約有100,000 元，此
    外原告前往外國工作時應可再領取獎金，均未獲三禹公司支
    付，被告當時為該公司會計，故意剋扣原告薪資，應負給付
    責任；為此合計請求被告賠償原告200,000 元及法定遲延利
    息等語；並聲明：被告應給付原告200,000 元，及自起訴狀
    繕本送達翌日起至清償日止，按年息5 ％計算之利息。
二、被告則以：其曾受僱於三禹公司擔任會計，負責員工薪資所
    得扣繳稅額業務，該公司員工薪資計算及發放，係由訴外人
    張鳳英先依員工填具之請款單及工資表計算製作，經員工簽
    章及財務部門主管核章後發放，並由被告負責申報所得稅扣
    繳，相關流程均依發放作業程序辦理，並無不法；況原告所
    述被告虛列其薪資致多報稅額乙事，係原告於93年間經檢察
    官偵查程序而得知，卻延至95年始依侵權行為之法律關係向
    被告起訴請求賠償，其請求權縱屬存在，亦已罹於法定時效
    而歸於消滅等語，資為抗辯，並聲明如主文所示，另陳明倘
    受不利判決，願供擔保，請准宣告免為假執行。
三、得心證之理由：
（一）按消滅時效，自請求權可行使時起算；因侵權行為所生之
      損害賠償請求權，自請求權人知有損害及賠償義務人時起
      ，2 年間不行使而消滅；民法第128 條前段、第197 條第
      1 項前段分別定有明文；又以日、星期、月或年定期間者
      ，其始日不算入；民法第120 條第2 項亦有明文。
（二）原告雖主張被告虛列其88年度在三禹公司任職之薪資數額
      ，致其溢繳稅金8 千餘元，而依侵權行為之法律關係請求
      賠償云云，然查：原告當庭陳稱其於收受苗栗地檢署93年
      度偵字第1364號不起訴處分書後，即已知悉上開事實之責
      任在於被告，經本院依職權調閱上開偵查卷宗後，當庭提
      示卷內送達證書予原告觀視，其係於93年6 月18日親自簽
      名收受上開不起訴處分書，此有前揭送達證書1 紙附於偵
      查卷宗內可稽，並經原告當庭確認無訛（見本院卷第38、
      39頁），原告既係於收受上開不起訴處分書當日即已知悉
      被告虛列薪資致其溢繳稅金之事實，則其本於侵權行為對
      被告所生之損害賠償請求權，應自斯時即可行使，並應自
      次日起算其請求權時效期間，然其遲至95年7 月10日始向
      本院提起本件訴訟請求被告賠償，顯已逾越法定之兩年時
      效期間，而被告既已對原告此部分之主張提出時效抗辯，
      則原告所陳前揭被告虛列薪資致其溢繳稅金之侵權行為及
      原告因此受有損害等事實縱然為真，被告亦得拒絕履行賠
      償之義務，是原告所主張此部分侵權行為基本事實之有無
      ，及損害賠償之數額等實體上權利內容是否可採，已無再
      加調查審酌之必要，應予駁回。
（三）原告另主張三禹公司積欠其88年7 月間至9 月間之薪資共
      38,965元、88年4 月份之薪資支票6 萬餘元未交付原告、
      及工作3 年期間之加班費與獎金共約100,000 元云云，然
      原告此部分主張無論是否屬實，均係其與僱用人三禹公司
      間之債權債務關係，被告雖曾擔任該公司之會計，而職司
      發放員工薪資及扣繳所得稅款等相關業務，然其係本於會
      計之身分，受三禹公司之指揮監督辦理，被告既非原告之
      僱用人，不負支付原告薪資之義務，原告訴請被告給付上
      開薪資及獎金，自無理由；至原告主張被告係故意剋扣其
      薪資不予發放乙節，則未見其舉出任何證據方法加以證明
      ，無從憑採，是原告此部分之請求亦難准許，應予駁回。
四、本件事證已臻明確，兩造所提其餘攻擊防禦方法及證據經審
    酌之後，核與判決結果不生影響，爰不一一論述，附此敘明
    。
五、訴訟費用負擔之依據：民事訴訟法第78條。
中    華    民    國    95    年    10    月    19    日
                  簡易庭法  官  邱光吾
以上正本係照原本作成
如不服本判決，應於判決送達後20日內，向本院提出上訴狀。
中    華    民    國    95    年    10    月    19    日
                        書記官  葉燕蓉


司法院資訊處製作；財團法人民間司法改革基金會備份。
